【裁判字號】    98,海商上,1
【裁判日期】    991222
【裁判案由】    損害賠償
【裁判全文】
臺灣高等法院高雄分院民事判決         98年度海商上字第1號
上  訴  人  明台產物保險股份有限公司
法定代理人  兼好克彥
訴訟代理人  許志勇律師
被 上 訴人  香港商東方海外貨櫃航運有限公司
            （Orient Overseas Container Line Ltd.）
法定代理人  Allan Tak.
訴訟代理人  陳長律師
複 代 理人  劉佳渝律師
參  加  人  貿聯企業股份有限公司
法定代理人  余何蓓
訴訟代理人  楊靖儀律師
上列當事人間請求損害賠償事件，上訴人對於民國97年12月30日
臺灣高雄地方法院94年度海商字第17號第一審判決提起上訴，本
院於99年12月1日言詞辯論終結，判決如下：
    主  文
原判決廢棄。
被上訴人應給付上訴人美金柒萬壹仟壹佰參拾柒元柒角柒分及自
民國九十四年十一月九日起，至清償日止，按週年利率百分之五
計算之利息。
第一、二審訴訟費用由被上訴人負擔。
本判決所命給付，於上訴人以新臺幣柒拾玖萬貳仟元為被上訴人
預供擔保後得假執行，但被上訴人以新臺幣貳佰參拾柒萬捌仟壹
佰參拾陸元為上訴人預供擔保，得免為假執行。
    事實及理由
一、查本件系爭貨物裝載港為我國高雄港，卸貨港在美國，託運
    人為我國籍法人亟東通運股份有限公司（下稱亟東公司），
    運送人為香港籍法人之被上訴人，故本件具有涉外因素，應
    依涉外民事法律適用法決定應適用之準據法。經查系爭貨物
    之運送契約係在我國簽訂，而運送契約雙方當事人間並未約
    定準據法，依涉外民事法律適用法第6 條第2 項前段規定，
    本件運送契約法律關係之準據法應為我國法。又上訴人及參
    加人之法定代理人依序已變更為兼好克彥、余何蓓，渠等分
    別具狀聲明承受訴訟，核無不合，應予准許，合先敘明。
二、上訴人主張: 訴外人出口商中環股份有限公司（下稱中環公
    司）於民國93年9 月間分兩批（兩船次）出口DVD-R及CD-R
    光碟片（下稱本件貨物）賣給美國進口商即買主Hotan Corp.
    （下稱Hotan 公司），賣方中環公司託由我國亟東通運股份
    有限公司（下稱亟東公司）承攬運送，亟東公司再自為託運
    人與運送人即被上訴人公司簽訂海上貨物運送契約，經被上
    訴人公司簽發3 紙運送契約文件（下稱系爭文件，第1 紙屬
    第一批船次有5 只貨櫃、第2 及3 紙均屬第2 批船次，各有
    1 只及5 只貨櫃）。上訴人則為本件貨物買主Hotan 公司之
    海上保險人。本件貨物於93年10月間經被上訴人公司運抵美
    國目的地經受貨人提貨，詎買主Hotan 公司發現部分貨櫃內
    之貨物「濕」損，上訴人保險公司乃委由美國EAST-WEST
    SERVICE INC.（下稱美國公證公司）公證後，再將受損之全
    部貨物運回由我國傑信公證有限公司（下稱傑信公證公司）
    公證受濕損光碟（下稱系爭貨物）如下：1.編號OOLU000000
    0 貨櫃：465,000 片CD-R（456,000 片+9,000片＝465,000
    片）、2040片DVD+R 。2.編號OOLU0000000 貨櫃：480,000
    片CD-R。3.編號OOLU0000000 貨櫃：109,200 片DVD+R 。本
    件受損之貨物數量：CD-R計945,000 片（465,000+480,000=
    945,000 ）；DVD+R 計111,240 片（2,040+109,200=111,24
    0)。每片CD-R片出口價格為美金（下同）0.1 元、DVD+R 片
    出口價格為0.31元。本件受損之CD-R價格共計94,500元（
    945,000 片×0.1 元/ 片=94,500 元）；受損之DVD+R 價格
    共計34 ,484.4 元（111,24 0片×0.31元/ 片=34,484.4 元
    ）。以上受損金額合計128,984.4 元（94,500元+34,484.4
    元＝128,984.4 元）。被上訴人為本件貨物之運送人，違反
    海商法第63條規定對於承運貨物之裝載、卸載及運送等應為
    必要之注意及處置義務，至系爭貨物受濕損，自應負債務不
    履行責任；而上訴人於賠付被保險人即本件貨物買主Hotan
    公司貨損保險金後，已受讓運送人即被上訴人公司所簽發3
    紙系爭文件之託運人亟東公司及受貨人Dnasty公司對於被上
    訴人公司債務不履行損害賠償責任等情，爰先為部分請求，
    求為命被上訴人給付71,137.77 美元及自起訴狀繕本送達之
    翌日起至清償日止，按週年利率5%計算之利息之判決（上訴
    人於本院表示對於受讓買主Hotan 公司損害賠償請求權及基
    於侵權行為損害賠償，及返還運費請求權均不再主張）。
三、被上訴人則以：本件系爭貨物業於目的地經受貨人請求支付
    ，有關系爭貨損之求償權自應由受貨人取得行使，託運人亟
    東通運公司要無權利可讓與上訴人。上訴人雖於系爭貨物交
    付受貨人後1 年除斥期間內對被上訴人提起求償訴訟，然起
    訴狀繕本係於1 年除斥期間屆滿後即94年11月8 日始送達被
    上訴人，上訴人對被上訴人已不具任何債權債務關係，上訴
    人為本件請求無據。上訴人所提美國公證公司報告，其公證
    人並未親聞親見，而國內傑信公證公司公證報告係系爭貨物
    又運送回國後作成，均非被上訴人運送後發現即會同運送人
    共同調查作成，故兩報告概不能為其受有損害之憑據。縱認
    系爭貨物受有損害，因系爭貨物經由多手運送及保管，其受
    有損害之時點亦不明，又縱認上開公證報告為可採，系爭貨
    物並未遭受911 水災所淹，乃係受自然現象之濕氣所影響，
    被上訴人無債務不履行責任可言。又計算系爭貨物之賠償價
    值，上訴人皆以出口地之報關價格為準，與民法第638 條第
    1 項，應以貨物到達目的地之價格計算規定相牴觸，顯於法
    未合等語，資為抗辯。
四、參加人貿聯公司陳述略以：系爭貨物受潮原因顯非因貨櫃浸
    泡在水中，係因採用一般貨櫃自然受潮所致，參加人就系爭
    貨櫃之保管並無可歸責事由等語。
五、原審為上訴人敗訴之判決，上訴人不服提起上訴，上訴聲明
    ：(一)原判決廢棄。(二)被上訴人應給付上訴人美金71,137.77
    元，暨自起訴狀繕本送達亦日起至清償日止，按週年利率5%
    計算之利息。(三)第一、二審訴訟費用由被上訴人負擔。(四)願
    供擔保，請准宣告假執行。被上訴人答辯聲明：(一)上訴駁回
    。(二)第二審訴訟費用由上訴人負擔。(三)如受不利判決，請准
    供擔保後免為假執行。
六、兩造不爭執事項：
  (一)本件貨物由中環公司出口賣予美國Hotan 公司，貿易條件為
    FOB （Free On Board ），指在裝運港船上交貨的條件，故
    由賣方辦理貨物輸出通關手續，買主則需負責預洽裝運送貨
    所需船位及負擔貨物越過船舷以後一切風險，因此買主Hota
    n 公司即委託同在美國之Dynasty 公司負責安排將本件貨物
    自台灣運送美國，並向上訴人投保貨物海上保險，而Dynast
    y 公司則轉委由該公司在我國合作夥伴亟東公司負責與賣方
    中環公司簽訂承攬運送契約，由賣方中環公司自行裝櫃加封
    （FCL/FCL ）在基隆交本件貨物予亟東公司，再由亟東公司
    拖運至為被上訴人公司在台處理運送事誼之代理人東方公司
    所指定之本件參加人貿聯公司桃園縣八德市○○路641 號貨
    櫃場堆存，最後始由貿聯公司負責拖至被上訴人公司所簽發
    3 紙系爭文件所載之裝載港高雄，於起運日裝載上船運至美
    國目的地。
  (二)本件貨物亟東公司先後於93年8 月2 日、同年8月5日、同年
    8 月5 日三次交由參加人貿聯公司收受堆存（原審卷(一)第37
    、43、45頁）。
  (三)亟東公司與運送人被上訴人OOCL簽訂3 紙文件，其中第1 紙
    OOLU00000000號文件有5 只貨櫃，為第一批由被上訴人OOCL
    以NYK PEGASUS/12E37 輪載運，起運日為93年9月15日；第2
    紙OOLU00000000號有1 只貨櫃及第3 紙OOLU00000000號有5
    只貨櫃，均屬第二批由被上訴人OOCL同以NYK LIBRA/18E39
    輪載運，起運日為93年9 月30日，而其上所載受貨人與受通
    知人均為亟東公司在海外之代理人Dnasty公司（原審卷(一)37
    -38 、43-44 、45-46 頁）。
  (四)被上訴人製作之3紙系爭文件為貨運單（WAYBILL）（原審卷
    (一)第8、16、18頁）。
七、兩造爭執事項：
  (一)上訴人是否已合法受讓運送契約上之權利？
  (二)系爭貨物是否受有濕損？
  (三)系爭貨物受有濕損，是否可歸責於被上訴人？
  (四)上訴人請求被上訴人賠償美金71,137.77元，是否有據？
八、上訴人是否已合法受讓運送契約上之權利？
  (一)按，運送人未依債務本旨為履行，應對於託運人負損害賠償
    責任，運送物所有權誰屬，在所不問。故就他人之物為運送
    契約之託運人，於運送物之喪失，亦得請求運送人賠償損害
    。至賠償金額最後應歸屬何人，乃託運人與第三人之內部關
    係，與運送人無涉（最高法院78年度台上字第804 號判決參
    照）。查被上訴人與訴外人亟東公司就系爭貨物之運送，簽
    訂有運送契約，亟東公司為託運人，被上訴人為運送人，受
    貨人為訴外人Dynasty 公司，為兩造所不爭執。足見系爭契
    約之託運人亟東公司，有權向被上訴人請求賠償，而亟東公
    司以將其對被上訴人之損害賠償請求權轉讓與上訴人，此有
    亟東公司出具之「權利轉讓同意書」可稽（原審卷(一)第146
    、147 頁）。準此，上訴人自得基於託運人亟東公司債權讓
    與之規定，向被上訴人請求賠償。被上訴人辯稱：本件系爭
    貨物業於目的地(LIVERMORE,CA/SDD)經受貨人請求支付，有
    關系爭貨損之求償權自應由受貨人取得行使，託運人亟東通
    運公司要無權利可讓與上訴人，並無可採。
  (二)被上訴人辯稱：上訴人雖於系爭貨物交付受貨人後1 年除斥
    期間內對被上訴人提起求償訴訟，然起訴狀繕本係於1 年除
    斥期間屆滿後即94年11月8 日始送達被上訴人，上訴人對被
    上訴人已不具任何債權債務關係，上訴人為本件請求無據云
    云，惟按，貨物之全部或一部毀損、滅失者，自貨物受領之
    日或自應受領之日起，1 年內未起訴者，運送人或船舶所有
    人解除其責任，海商法第56條第2 項定有明文。又債權之讓
    與，依民法第297 條第1 項之規定，非經讓與人或受讓人通
    知債務人，對於債務人固不生效力，惟法律設此項規定之本
    旨，無非使債務人知有債權讓與之事實，受讓人對於債務人
    主張受讓事實行使債權時，既足使債務人知有債權讓與之事
    實，即應認為兼有通知之效力（最高法院22年上字第1162判
    例參照），準此，債權之受讓人自得於行使權利之同時將債
    權讓與之事實通知債務人，此時債權讓與即對債務人生效。
    查系爭貨物進口商Hotan 公司係分別於93年10月15日（櫃號
    OOLU0000000 貨櫃部分）、93年10月25、26日（櫃號OOLU00
    00000 、OOLU0000000 貨櫃部分) ，1 年起訴期間最早至94
    年10月15日始屆至，而上訴人係於94年10月4 日提起訴訟，
    亦即上訴人於94年10月4 日即對被上訴人行使權利，且上訴
    人業已起訴狀內表明亟東公司已將對被上訴人之債權讓與上
    訴人之事實，則依前所述，本件債權讓與已對被上訴人發生
    效力。至於起訴狀雖係於94年11月8 日始送達被上訴人，惟
    上訴人既已在法定期限內提起訴訟行使權利，自不因起訴狀
    繕本送達（即債權讓與通知）在後而使上訴人之權利歸於消
    滅，是被上訴人上開辯解，尚無可採。
九、系爭貨物是否受有濕損？
  (一)關於貨櫃編號OOLU0000000號之貨物部分：
  1.依美國公證公司出具之公證報告記載：「本公司公證人於20
    04年11月11日前往位於紐澤西州Piscataway的USAContainer
    Co. Inc.，Sperling先生告知，在卸貨時發現編號OOLU0000
    000 貨櫃內棧板有許多箱貨物水濕。Sperling先生表示，櫃
    內之棧板堆成2 層，下層的棧板全部水濕，有照片可看出貨
    損的情況。經詳細查驗，顯示有為數不少的貨箱曾遭水氣影
    響」（原審卷(一)第40頁）。
  2.傑信公證公司公證報告記載：「每個棧板以PE膜包裝固定，
    棧板裡面含有很多水氣。拆除棧板外膜後，發現貨物外箱水
    濕的痕跡，導致互相黏貼在一起。盒裝內的CD-R空白片及
    DVD+R空白片的表面亦有水濕的痕跡」（原審卷(一)第42頁）
    ，並有貨物受潮狀況照片可稽（原審卷(一)第84至86頁）
  (二)關於貨櫃編號OOLU0000000號、OOLU0000000號之貨物部分：
  1.依美國公證公司出具之公證報告記載：「本公司公證人於20
    04年10月29日前往Hotan Corporation 位於加州Livermore
    的倉庫和James Wang先生及Brendon Tai 先生碰面。資料顯
    示編號OOLU0000000 、OOLU0000000 在拆櫃卸貨時，卻發現
    底層棧板上的貨物嚴重水濕，且貨櫃頂部有大量水滴」、「
    每個棧板底下兩層貨箱有水濕、起皺、污漬的情況……膠膜
    裡層的表面及外層有很多水珠。受貨人告知，水珠的情形，
    在公證前大約一個星期卸貨時最為嚴重」、「將1 個棧板拆
    除檢查，其他2 個置於一旁的棧板亦一併檢查。本公司公證
    人發現……棧板下層的箱子搬開後，發現最下面兩層貨箱因
    濕氣而嚴重水濕。貨物從嚴重濕損的箱子取出後，發現塑膠
    匣的外觀佈滿水珠，有的塑膠匣裡面亦發現有少數水珠，而
    有的塑膠匣內裝CD空白片，其蓋子裡面亦有水珠」、「貨櫃
    編號OOLU0000000 內的DVD 空白片的外包裝情況與CD空白片
    大致一樣……。檢驗發現底部4 到5 層貨箱有從一般到嚴重
    程度不一的水濕、起皺、污漬或變形。有4 個棧板先前已被
    拆封，並經開箱抽驗。本公司公證人發現，縱使貨箱在公證
    前已被打開好幾天，但仍可見從潮濕到嚴重水濕的情形。箱
    子的情況大致與裝CD空白片的箱子一樣，然而在包裝材質的
    裡面有一大片的水珠。硝酸銀檢測無氯化物反應，顯示貨箱
    的濕氣為淡水所致。據此可認定，每個棧板底部的第4 層到
    第5 層的所有或大部份貨箱的情況大致與前述情況相同」（
    原審卷(一)第48、49頁），並有貨物受損狀況照片可稽（原審
    (一)第87至97頁）。
  2.傑信公證公司公證報告記載：「每個棧板以PE膜包裝固定，
    裡面含有很多水氣。拆除外膜後，外箱水濕及軟化……CD
    空白片及DVD空白片的表面亦有水濕的痕跡」（原審卷(一)第
    51頁）。
  (三)依上開公證報告及現場拍攝的照片，可見系爭貨物之外包裝
    紙箱及貨物有明顯水濕痕跡。而參之證人周榮燊（即參加人
    公司員工）證稱：「（本件三只貨櫃都有受潮情形，為什麼
    ？）該三只貨櫃為一般櫃，有一個通風口，研判風雨交加之
    下通風口有可能進部分水氣，再加上還在夏天太陽一晒，就
    會有反潮滴水的狀況」等語（本院卷(二)第59頁）。足證系爭
    貨物確受有濕損。被上訴人辯稱：兩報告概不能為其受有損
    害之憑據云云，及參加人陳稱：系爭貨物並無貨損云云，均
    無可採。至被上訴人辯稱：受貨人Dynasty 公司未於提領貨
    物後3 日內為貨損通知，依海商法第56條規定，推定其已交
    清貨物，故其無庸對系爭貨物之受損負賠償責任云云。惟按
    ：受貨人Dynasty 公司雖未於提領系爭貨物後3 日內，對被
    上訴人為貨損通知，惟依海商法第56條第1 項前段規定，「
    貨物一經有受領權利人受領，推定運送人已依照載貨證券之
    記載，交清貨物」，法條既規定為「推定」，請求權人自得
    提出反證推翻之。經查，本件上訴人已提出前揭證據，證明
    被上訴人交付之貨物有潮濕受損，則被上訴人再依海商法第
    56條第1 項前段規定，以系爭貨物未受損為由，主張不負賠
    償責任云云，即無可採。
十、系爭貨物受有濕損，是否可歸責於被上訴人？
  (一)按海商法第63條規定：「運送人對於承運貨物之裝載、卸載
    、搬移、堆存、保管、運送及看守，應為必要之注意及處置
    。」此為運送人依法應盡之貨物照管義務，屬運送人應盡之
    基本注意義務，運送人若未履行此項義務，即應對運送物之
    毀損、滅失負債務不履行賠償責任。又按海上貨物運送人之
    過失，我國海商法仿世界各國之立法例，採推定之過失責任
    主義，即關於運送人之責任，只須運送物有喪失、毀損情事
    ，經託運人或受貨人證明屬實，而運送人又未能證明運送物
    之喪失、毀損，有海商法所定之免責事由，且關於貨物之裝
    卸、搬移、堆存、保管、運送、看守，已盡必要注意及處置
    ，暨船艙及其他供載運貨物部分，適合於受載、運送與保存
    。則不問其喪失、毀損之原因，是否係可歸責於運送人之事
    由，運送人均應負法律上或契約之責任（最高法院96年度台
    上字第551號判決意旨參照）。
  (二)被上訴人辯稱：縱認系爭貨物受有損害，因系爭貨物經由多
    手運送及保管，其受有損害之時點亦不明云云。惟查：被上
    訴人在原審已陳稱：系爭貨物於裝載前係存放於貿聯企業股
    份有限公司所屬之倉庫/ 貨櫃集散站。該倉庫自93年9 月10
    日晚上9 時起受911 水災影響，至翌日即9 月11日上午9 時
    止，於短短12小時內，其降雨量即高達361.5 毫米，上開貨
    櫃集散站因受豪雨侵襲，導致部分貨櫃為積水所浸等語（原
    審(一)卷第164 、226 頁）；而參加人亦陳稱：該14只貨櫃由
    託運人自行裝櫃後，拖至參加人位於桃園縣八德市○○里○
    ○路641 號之貨櫃集散站，因93年9 月10日晚上9 時許至93
    年9 月11日上午5 時30分止，遭受豪大雨侵襲造成附近嚴重
    積水無法宣洩，致貨櫃場部分地區積水，雖經貨櫃場緊急啟
    動防水措施，並於短期間內排除積水，但仍導致部分貨櫃底
    部為積水所浸漬等語（原審卷(一)第239 、276 頁），再依被
    上訴人提出之桃園縣八德市茄苳里辦公室93年9 月13日出具
    之證明書記載：「查本里所轄桃園縣八德市○○里○○路
    641 號貿聯企業股份有限公司（桃園貨櫃集散站) ，因93年
    9 月10日晚9 時起至93年9 月11日上午5 時30分止，遭受豪
    大雨侵襲……致貨櫃場部分地區積水……導致部分貨櫃底部
    為積水所浸漬……」等語（原審(一)卷第171 頁）。足證系爭
    貨物係儲存於參加人貿聯公司桃園貨櫃集散站期間而受濕損
    所致，被上訴人所辯尚無可採。
  (三)又被上訴人初則辯稱：系爭貨物濕損係受911 水災不可抗力
    影響所致云云，並據提出交通部中央氣象局氣象資料、桃園
    縣政府93年9 月13日函、中華民國貨櫃儲運事業協會93年9
    月15日函、桃園縣八德市茄苳里辦公室出具之證明書為證。
    嗣又改稱：系爭貨物並未遭受911 水災所淹，乃係受自然現
    象之濕氣所影響云云，所辯前後不一，已難採信。按，所謂
    不可抗力，係指自然引起之災變，為人力所無法避免、控制
    者，若係人力所能避免或控制之事故，即不能謂係不可抗力
    （最高法院85年度台上字第1372號判決參照）。經查，依中
    央氣象局檢附之「氣旨象概況」記載，中央氣象局於93年9
    月9 日曾發佈豪雨特報，記載「今、明（9 日、10日) 兩天
    受西南氣流影響，台灣各地有局部性大雨或豪雨發生的機會
    ，尤其是中南部地區及北部、東北部山區應特別注意」；於
    同月10日亦發佈豪雨特報，記載「今、明(10 日、11日) 兩
    天受西南氣流影響，台灣各地及澎湖、金門、馬祖有局部性
    大雨或豪雨發生的機會，尤其是中南部地區及北部、東北部
    山區應特別注意」（本院卷(一)第139 頁）。參加人應知悉93
    年9 月10、11日可能會降下豪大雨，而可採取必要之預防措
    施，因此，93年9 月10、11日之降雨量，不能認係天災，系
    爭貨物因此所受之濕損，不能認係不可抗力所致。而依證人
    周榮燊證稱：桃園貨櫃集散站在遭水淹時，貿聯公司除了採
    取抽積水措施外，並不會再採取其他救濟措施等語（本院卷
    (二)第146 頁），是參加人如採取必要之防範措施，則應該有
    充裕之時間，將有遭水淹危險的貨櫃移往高處或在貨櫃底下
    墊空貨櫃，顯然參加人對系爭貨物之保管有過失。至被上訴
    人所提出交通部中央氣象局氣象資料、桃園縣政府93年9 月
    13日函、中華民國貨櫃儲運事業協會93年9 月15日函、桃園
    縣八德市茄苳里辦公室出具之證明書，均僅能證明93年9 月
    10、11日貨櫃場有降豪大雨，尚不能證明系爭貨物濕損係不
    可抗力所致，自不能執此而為被上訴人有利之認定。被上訴
    人所稱：系爭貨物乃係受自然現象之濕氣所影響云云，稽諸
    上開公證報告及現場拍攝照片，系爭貨物之外包裝紙箱及貨
    物有明顯水濕痕跡，及證人周榮燊證稱：「該三只貨櫃為一
    般櫃，有一個通風口，研判風雨交加之下通風口有可能進部
    分水氣」、「桃園貨櫃集散站在遭水淹時，貿聯公司除了採
    取抽積水措施外，並不會再採取其他救濟措施」等語觀之，
    足見被上訴人所辯系爭貨物乃係受自然現象之濕氣所影響云
    云，亦不足取。
  (四)本件賣方中環公司自行裝櫃加封在基隆交本件貨物予亟東公
    司，再由亟東公司拖運至為被上訴人公司在台處理運送事誼
    之代理人東方公司所指定之本件參加人貿聯公司桃園縣八德
    市○○路641號貨櫃場堆存，足見參加人貿聯公司係被上訴
    人之履行輔助人，參加人對系爭貨物之保管有過失。則依民
    法第224條規定，被上訴人自應就參加人之行為負責，是系
    爭貨物受有濕損，自可歸責於被上訴人。被上訴人所辯其無
    債務不履行責任可言云云，核無可採。
十一、上訴人請求被上訴人賠償美金71,137.77元，是否有據？
  (一)按運送物有喪失、毀損或遲到者，其損害賠償額，應依其應
    交付時目的地之價值計算之，此觀海商法第五條、民法第63
    8 條第1 項之規定自明。而所謂「交付時目的地之價值」，
    係指到達目的地港貨物完好之市價而言，一般包括成本、保
    險、運費、關稅、管理費用及合理利潤在內。衡諸常情，被
    上訴人出口系爭貨物至目的地港之銷售價格，一般係以在台
    灣購買之成本加上運送、關稅等費用，再加上其應有之利潤
    計算；又衡以進口貨物之進口價格原則上較目的地相同貨物
    之市場價格便宜，乃為常態，因此請求權人依目的地港進口
    貨物之進口價格當作目的地之市價請求賠償，並無不合（最
    高法院98年度台上字第31號判決意旨參照）。上訴人請求以
    系爭貨物進口價格，作為計算目的地價格之標準，應屬可採
    ，依此計算，系爭貨物之濕損金額如下：
  1.查依公證報告記載，系爭貨物濕損之數量如下：1.編號OOLU
    0000000 貨櫃：465,000 片CD-R（456,000 片+9,000片＝46
    5,000 片）、2040片DVD+R 。2.編號OOLU0000000 貨櫃：48
    0,000 片CD-R。3.編號OOLU0000000 貨櫃：109,200 片DVD+
    R （原審卷(一)39、40、41、42、47、49頁）。本件受損之貨
    物數量：CD-R計945,000 片（465,000+480,000=945,000 ）
    ；DVD+R 計111,240 片（2,040+109,200=111,240)。
  2.本件每片CD-R片之出口價格為0.1元、DVD+R片出口價格為0.
    31元，有上訴人提出之商業發票可稽（原審卷(一)第151、154
    頁）。本件受損之CD-R價格共計94,500元（945,000 片×
    0.1 元/ 片=94,500 元）；受損之DVD+R 價格共計34,484.4
    元（111,24 0片×0.31元/ 片=34,484.4 元）。以上受損金
    額合計128,984.4 元（94,500元+ 34,484.4元＝128,984.4
    元）。
  (二)查系爭貨物之潮濕受損，係儲存於系爭貨櫃場期間所致，亦
    即於被上訴人保管中受損，其受損金額依目的地市價計算為
    128,984.4 元，上訴人已賠償進口商Hotan 公司此項損失（
    原審卷(一)第52、53頁），並已受讓託運人亟東公司因系爭貨
    物受損而對被上訴人所取得之賠償請求權，已如前述。茲上
    訴人請求被上訴人賠償美金71,137.77 元並未逾上開損害金
    額，自屬有據，應予准許。
十二、綜上所述，上訴人依債務不履行之法律關係，請求被上訴人
    給付美金71,137.77 元，及自起訴狀繕本送達之翌日即94年
    11月9 日起，至清償日止，按週年利率5%計算之利息，為有
    理由，應予准許。原審為上訴人敗訴之判決，尚有未合。上
    訴意旨，指摘原判決不當，求予廢棄改判，為有理由。爰由
    本院予以廢棄改判，如主文第二項所示。又兩造陳明願供擔
    保，請准、免假執行之宣告，經核並無不合，爰分別酌定相
    當擔保金額宣告之。
十三、據上論結，本件上訴為有理由，依民事訴訟法第450 條、第
    78條、第463 條、第390 條第2 項、第392 條第2 項，判決
    如主文。
中    華    民    國    99    年    12    月     22     日
                            民事第一庭
                                審判長法官  蔡明宛
                                法      官  魏式璧
                                法      官  曾錦昌
以上正本證明與原本無異。
如對本判決上訴，須於判決送達後20日內向本院提出上訴狀，其
未表明上訴理由者，應於上訴後20日內向本院提出上訴理由書（
均須按他造當事人之人數附繕本）。上訴時應提出委任律師或具
有律師資格之人之委任狀，並依附註條文規定辦理。如委任律師
提起上訴者，應一併繳納上訴審裁判費。
中    華    民    國    99    年    12    月    22    日
                                書  記  官  黎  珍
附註：
民事訴訟法第466 條之1 ：
對於第二審判決上訴，上訴人應委任律師為訴訟代理人，但上訴
人或其法定代理人具有律師資格者，不在此限。
上訴人之配偶、三親等內之血親、二親等內之姻親，或上訴人為
法人、中央或地方機關時，其所屬專任人員具有律師資格並經法
院認適當者，亦得為第三審訴訟代理人。
第1 項但書及第2 項情形，應於提起上訴或委任時釋明之。

司法院資訊處製作；財團法人民間司法改革基金會備份。
